【裁判字號】    94,易,1343
【裁判日期】    950106
【裁判案由】    竊盜
【裁判全文】
臺灣臺北地方法院刑事判決              94年度易字第1343號
公  訴  人  臺灣臺北地方法院檢察署檢察官
被      告  丁○
                    （另案於臺灣臺北分監執行中）
上列被告因竊盜案件，經檢察官提起公訴（九十三年度速偵字第
三八０號），及移送併案審理（臺灣板橋地方法院九十四年度速
偵字第一三一七號），嗣被告於準備程序進行中先就被訴事實為
有罪之陳述，經合議庭裁定改行簡式審判程序，本院判決如下：
    主  文
丁○連續竊盜，累犯，處有期徒刑玖月。
扣案之機車鑰匙貳支均沒收。
    事  實
一、丁○曾因竊盜案件及違反毒品危害防制條例案件，分別經臺
    灣板橋地方法院於民國九十二年六月十六日以九十二年度易
    字第一六一六號、本院於九十三年二月二十四日以九十二年
    度訴字第一九七一號，各判處有期徒刑八月、十月確定，嗣
    上開二罪經合併定應執行有期徒刑一年四月；另又因竊盜案
    件，經本院於九十三年九月九日以九十三年度易字第六五九
    號判處有期徒刑四月，如易科罰金，以三百元折算一日，嗣
    經臺灣高等法院於九十三年十月二十八日以九十三年度上易
    字第一六六八號駁回上訴確定，並與前開有期徒刑一年四月
    部分接續執行，於九十二年九月二十六日入監執行，於九十
    四年四月十九日縮刑期滿執行完畢。猶不知悔改，復基於意
    圖為自己不法所有之概括犯意，先後於(一)九十四年八月十四
    日下午五時許，在臺北縣中和市○○路二六八號對面巷口，
    以自備之鑰匙插入機車電門，竊得甲○○所有、車牌號碼Ｃ
    ＦＡ－一四七號之重型機車，供作代步之用。(二)九十四年八
    月十五日上午九時三十五分，騎乘上開機車，行經臺北縣新
    店市○○路二八０巷口，趁丙○○○未注意時，打開該處自
    小貨車駕駛座車門，竊取丙○○○所有置於該車駕駛座前方
    擋風玻璃下之皮包（內有新店地區農會支票三紙、現金新臺
    幣【下同】一萬二千元）一只，得手後尚未開啟皮包，正欲
    離去之際，適為路人及巡邏警察發現而當場查獲，並扣得上
    開機車鑰匙一支。(三)於九十四年九月十九日上午十時，在臺
    北縣中和市○○路四七七巷一號前，以自備之鑰匙插入機車
    電門，竊得乙○○所有、車牌號碼ＧＰＧ－一五０號重型機
    車，供作代步之用，嗣於同日下午四時，丁○騎乘上述ＧＰ
    Ｇ－一五０號重型機車，載送不知情之謝孟忖前往醫院就醫
    時，行經臺北市中正區○○○路與常德街口，為警查獲，復
    扣得機車鑰匙一支。
二、案經臺北縣政府警察局新店分局報請臺灣臺北地方法院檢察
    署檢察官偵查起訴，及經臺北市政府警察局萬華分局報請臺
    灣板橋地方法院檢察署檢察官移送併辦，復經合議庭裁定以
    簡式審判程序審理。
    理  由
一、上揭事實，業據被告丁○於警詢、偵查及本院審理時均坦承
    不諱，核與被害人王贏德、丙○○○、乙○○警詢時之指述
    相符，並有贓物認領保管單（九十四年度速偵字第三八０號
    卷第二十四、二十五頁、九十四年度速偵字第一三一七號卷
    第二十四頁）、車輛尋獲受理報案單、車輛失竊電腦輸入單
    、車輛竊盜車牌失竊資料個別查詢報表－查詢車輛認可資料
    、車輛車牌失竊作業－查獲車輛認可資料（以上見九十四年
    度速偵字第一三一七號卷第二十五、二十六、二十七、二十
    八頁）附卷可稽，且有機車鑰匙二支扣案可資佐證，足認被
    告上述自白與事實相符。是以本件事證業已明確，被告犯行
    堪以認定。
二、核被告所為，係犯刑法第三百二十條第一項之普通竊盜罪。
    被告所為多次竊盜犯行，均係時間緊接，構成要件相同，顯
    係基於概括犯意反覆為之，依刑法第五十六條之規定，論以
    連續犯，並加重其刑。又被告曾因竊盜案件及違反毒品危害
    防制條例案件，分別經臺灣板橋地方法院於民國九十二年六
    月十六日以九十二年度易字第一六一六號、本院於九十三年
    二月二十四日以九十二年度訴字第一九七一號，各判處有期
    徒刑八月、十月確定，嗣上開二罪經合併定應執行有期徒刑
    一年四月；另又因竊盜案件，經本院於九十三年九月九日以
    九十三年度易字第六五九號判處有期徒刑四月，如易科罰金
    ，以三百元折算一日，嗣經臺灣高等法院於九十三年十月二
    十八日以九十三年度上易字第一六六八號駁回上訴確定，並
    與前開有期徒刑一年四月部分接續執行，於九十二年九月二
    十六日入監執行，於九十四年四月十九日縮刑期滿執行完畢
    ，此有臺灣高等法院被告前案紀錄表一份在卷可查，其於五
    年內再犯本件有期徒刑以上之罪，為累犯，依刑法第四十七
    條規定，遞加重其刑。爰審酌被告前有竊盜前科，有上開被
    告之前案紀錄表在卷可稽，竟不知悛悔，復於短期內連續竊
    盜，惟其均坦承犯行，犯後態度尚可，參以被告犯罪之動機
    、目的、所受之刺激、手段、品行、智識程度、所生危害及
    犯罪後之態度等一切情狀，量處如主文所示之刑，以資懲儆
    。扣案之機車鑰匙二支，為被告所有供犯罪所用之物，業據
    被告供承在卷，爰依刑法第三十八條第三項、第一項第二款
    之規定，宣告沒收。
三、公訴意旨另以：被告意圖為自己不法之所有，於九十四年六
    月二十七日晚上七時至同年月二十九日上午十時前之某日時
    ，在臺北縣新店市○○路五十四巷十七號前，竊得施裕莉所
    有、車牌號碼ＱＰＺ－一三三號輕型機車一輛，作為代步工
    具。因認被告涉犯刑法第三百二十條第一項之竊盜罪嫌，且
    與上開被告竊盜犯行，有連續犯之裁判上一罪關係，移送本
    院併案審理（九十四年度偵字第一一八九０號）。惟按，刑
    事訴訟法第三百零二條第一款規定，案件曾經判決確定者，
    應為免訴之判決，係以同一案件，已經法院為實體上之確定
    判決，該被告應否受刑事制裁，既因前次判決而確定，不能
    更為其他有罪或無罪之實體上裁判，此項原則，關於實質上
    一罪或裁判上一罪，其一部事實已經判決確定者，對於構成
    一罪之其他部分，固亦均應適用，但此種事實係因審判不可
    分之關係，在審理事實之法院，就全部犯罪事實，依刑事訴
    訟法第二百六十七條規定，本應予以審判，故其確定判決之
    既判力自應及於全部之犯罪事實，惟若在最後審理事實法院
    宣示判決後始行發生之事實，既非該法院所得審判，即為該
    案判決之既判力所不能及，是既判力對於時間效力之範圍應
    以最後審理事實法院之宣示判決日為判斷之標準。而不經宣
    示之裁判必經合法送達始生效力，亦生不可變更之效果，故
    應以正本最初送達之日期為其既判力之時點（最高法院八十
    八年度臺上字第二五七六號判決、九十年度臺非字第二四三
    號判決參照）。經查：被告雖於本院坦承於九十四年六月二
    十七日，竊得車牌號碼ＱＰＺ－一三三號輕型機車一輛，然
    被告另因竊盜案件，經臺灣板橋地方法院於九十四年六月二
    十七日，以九十四年度簡字第二九二０號判處有期徒刑六月
    ，如易科罰金，以三百元折算一日，於九十四年七月二十六
    日確定，此有被告之臺灣高等法院前案紀錄表一份及該判決
    書在卷可稽，參酌判決書上正本作成之日期為九十四年六月
    二十八日，則此部分被告之犯行，顯在該簡易判決正本最初
    送達日之前，應為前案既判力之效力所及。是以本院尚無從
    併辦審理，爰將此部分退由檢察官另為適法之處理，併此敘
    明。
據上論斷，應依刑事訴訟法第二百七十三條之一第一項、第二百
九十九條第一項前段，刑法第五十六條、第三百二十條第一項、
第四十七條、第三十八條第一項第二款，罰金罰鍰提高標準條例
第一條前段，判決如主文。
本案經檢察官廖舒屏到庭執行職務
中    華    民    國    95    年    1     月    6     日
                  刑事第三庭    法  官  胡宗淦
以上正本證明與原本無異。
如不服本判決，應於判決送達後10日內向本院提出上訴狀（應抄
附繕本）。告訴人或被害人如對於本判決不服者，應具備理由請
求檢察官上訴，其上訴期間之計算係以檢察官收受判決正本之日
期為準。
                                書記官  張耀鴻
中    華    民    國    95    年    1     月    6     日
附錄法條：
中華民國刑法第320條
(普通竊盜罪、竊佔罪)
意圖為自己或第三人不法之所有，而竊取他人之動產者，為竊盜
罪，處 5 年以下有期徒刑、拘役或 500 元以下罰金。
意圖為自己或第三人不法之利益，而竊佔他人之不動產者，依前
項之規定處斷。
前二項之未遂犯罰之。


司法院資訊處製作；財團法人民間司法改革基金會備份。
